臺灣高等法院臺中分院刑事判決
111年度上易字第255號
上  訴  人  臺灣臺中地方檢察署檢察官
被      告  何凱琳

上列上訴人因被告竊盜案件，不服臺灣臺中地方法院110年度易
字第1766號中華民國111年1月19日第一審判決(起訴案號：臺灣
臺中地方檢察署110年度偵字第21160號)，提起上訴，本院判決
如下：
    主  文
上訴駁回。
    理  由
一、公訴意旨略以：被告何凱琳於民國110年4月14日1時43分許
    至同日1時53分許間，駕駛車牌號碼000-0000號自用小貨車(
    車主：莊銘俊)，行至臺中市○○區○○路0段000號前，見告訴
    人李新民停放於該處之車牌號碼000-0000號自用小貨車(車
    主：李憶雯)，竟意圖為自己不法所有，基於竊盜之犯意，
    以不詳工具(無證據證明為客觀上具危險性，足供兇器使用
    之工具)，竊取安裝於上開000-0000號自用小貨車底盤之觸
    媒轉換器、含氧感知器、後排氣管消音器等零件(價值共約
    新臺幣4萬元)，得手後，即駕駛上開000-0000號自用小貨車
    離去。嗣告訴人發覺零件遭竊，報警處理，經警調閱監視器
    畫面後，始循線查獲。因認被告涉犯刑法第320條第1項之竊
    盜罪嫌等語。
二、按犯罪事實應依證據認定之，無證據不得認定犯罪事實；不
    能證明被告犯罪者，應諭知無罪之判決；刑事訴訟法第154
    條第2項、第301條第1項分別定有明文。此所謂認定犯罪事
    實之證據，係指足以認定被告確有犯罪行為之積極證據而言
    ，該項證據自須適合於被告犯罪事實之認定，始得採為斷罪
    之資料，如未能發現相當證據，或證據不足以證明，自不能
    以推測或擬制之方法，以為裁判基礎。認定犯罪事實所憑之
    證據，雖不以直接證據為限，間接證據亦包括在內；然而無
    論直接或間接證據，其為訴訟上之證明，須於通常一般之人
    均不致有所懷疑，而得確信其為真實之程度者，始得據為有
    罪之認定，倘其證明尚未達到此一程度，而有合理之懷疑存
    在，復無其他調查途徑可尋，法院即應為無罪之判決。
三、公訴意旨認被告涉犯竊盜罪嫌，係以告訴人於警詢時指證其
    使用之車牌號碼000-0000號自用小貨車底盤之觸媒轉換器、
    含氧感知器、後排氣管消音器等零件遭竊之事實，以及卷附
    員警職務報告、現場照片及監視器畫面翻拍照片顯示被告於
    案發時間，駕駛車牌號碼000-0000號自用小貨車至案發地點
    ，在車牌號碼000-0000號自用小貨車旁徘徊約10分鐘之事實
    ，為其論據。被告雖承認有於110年4月14日1時43分許，駕
    駛車牌號碼000-0000號自用小貨車至臺中市○○區○○路0段000
    號前，並有持手機照射告訴人上開000-0000號自用小貨車底
    部，停留時間約10分鐘等情，但否認有竊取告訴人車輛零件
    之犯行，辯稱：我是因為皮夾不見了，才去案發現場尋找，
    大概是事發前1至2小時，我載廣告車去梧棲，經過案發現場
    時，廣告車有發出聲音，我有下車察看，所以我認為皮夾可
    能掉落在該處，就開車回去該處找我的皮夾，但沒有找到，
    我沒有竊盜行為等語。
四、經查：
  ㈠被告確有於110年4月14日1時43分至53分許，駕駛000-0000號
    自用小貨車至臺中市○○區○○路0段000號前，持手機照射告訴
    人停放該處之000-0000號自用小貨車底部，時間約10分鐘，
    而告訴人嗣於110年4月14日10時許發現其自用小貨車底盤之
    觸媒轉換器、含氧感知器、後排氣管消音器等零件遭竊，乃
    向警方報案等情，有被告於偵、審中之供述、告訴人於警詢
    中之指訴、員警職務報告、現場照片、監視器畫面翻拍照片
    等在卷可稽，以上事實堪認為真正。
  ㈡本件經原審勘驗案發時地之監視器畫面，結果如下(原審卷第
    46至47頁)：
    「檔案名稱：監視器畫面-5
        ①01：40：00至01：42：37一輛自小貨車(下稱甲車)停
          放於路邊，期間有數輛車輛從甲車旁經過皆未停下，
          亦無人靠近甲車。
　　    ②01：42：37有一輛自小貨車(下稱乙車)駛至甲車旁，
          並於01：43：06停放甲車旁邊(乙車車燈恆亮)。
        ③01：47：05有一人(下稱丙男)從乙車走下並趴下靠近
          甲車，01：47：48丙男從甲車走回乙車。
        ④01：47：51丙男走至甲車並蹲在甲車旁邊，01：47：5
          9丙男走回乙車。
        ⑤01：49：40丙男走至甲車，並俯身用一亮光照射甲車
          底部，01：49：51丙男走回乙車。
        ⑥01：51：14丙男走至甲車，並蹲下用一亮光照射甲車
          底部，01：51：26丙男走回乙車。
        ⑦01：52：18丙男走至甲車，並俯身蹲在甲車旁邊，01
　　　　　：52：35丙男起車走回乙車。
        ⑧01：54：31丙男欲走向甲車，走到一半又走回乙車。
        ⑨01：54：42丙男走至甲車，俯身用一亮光照射甲車底
          部，01：55：41丙男起車走回乙車。
        ⑩01：55：57丙男駕乙車駛離。
        ⑪至影片結束之02：00：00止，皆未有其他車輛或人靠
          近甲車。
      檔案名稱：監視器畫面-7
　　    甲車停放於路邊，01：42：50乙車並排停放於甲車旁邊
　　　  ，於影片結束之01：47：00乙車皆未駛離。」
  ㈢被告於原審坦承前揭監視器畫面中之丙男為其本人，乙車為
    其所駕駛之車輛，故依上開勘驗結果，固可知被告在案發當
    日自監視器時間01：47：05下車至01：55：57駛離之8分多
    鐘間，曾6次俯身或趴、蹲在甲車即告訴人車輛旁，再走回
    自己車輛，且其中有3次以亮光照射告訴人車輛底部之行為
    ；然告訴人遭竊之觸媒轉換器、含氧感知器、後排氣管消音
    器等零件，顯非被告可輕易以徒手方式竊取，而被告於過程
    中除持手機照射外，監視器畫面中並未見被告另持有其他工
    具之情形，亦未見被告有自告訴人車輛下方取出物品之畫面
    ，即難認被告確有竊取告訴人車輛零件之行為。又告訴人係
    於110年4月13日19時30分許將其車輛停放在案發地點、翌日
    即4月14日10時許發現車輛零件遭竊(偵卷第43至44頁警詢筆
    錄)，然因該時段之監視器畫面保存期限已過，故無檔案可
    供法院調閱(原審卷第70至71頁臺中市政府警察局清水分局1
    10年10月15日中市警清分偵字第1100034345號函及所附員警
    職務報告)，是並無證據證明於告訴人車輛停放該處期間，
    除被告外別無其他人接近告訴人車輛之情形，自難僅憑被告
    有於公訴意旨所指110年4月14日1時43分至53分許出現在告
    訴人之自用小貨車旁，並有持手機照射察看之行為，即認定
    告訴人車輛之觸媒轉換器、含氧感知器、後排氣管消音器等
    零件為被告所竊取。
五、綜上所述，被告於前揭時地持手機照射及察看告訴人車輛之
    舉動，雖有瓜田李下之嫌，然並無其他積極證據足證被告確
    有公訴人起訴之竊盜犯行，原審因此以不能證明被告犯罪，
    依刑事訴訟法第301條第1項規定，諭知被告無罪之判決。經
    核原判決對於不能證明被告有檢察官所指竊盜犯行，業已詳
    為調查審酌，並說明認定所憑之理由，且無違於證據法則，
    其認事用法均無不合。檢察官上訴意旨仍認應諭知被告有罪
    之判決，並不足採，其上訴為無理由，應予駁回。
據上論斷，應依刑事訴訟法第368條，判決如主文。
本案經檢察官郭景銘提起公訴，檢察官何建寬提起上訴，檢察官
謝耀德到庭執行職務。
中　　華　　民　　國　　111 　年　　5 　　月　　18　　日
                  刑事第八庭  審判長法  官  林清鈞
                                    法  官  簡婉倫
                                    法  官  黃小琴
以上正本證明與原本無異。
不得上訴。
                                    書記官  王朔姿
　　　　　　　　　　　　　　　　　　
中　　華　　民　　國　　111 　年　　5 　　月　　19　　日